# 募投项目请教陈版

提问人：zengfengxia 时间：2012-09-22 11:55:38
可以的，需招股说明书中披露募集资金到位之前以自有资金先期投入情况，在募集资金到位后请会计师出具募集资金置换专项审计报告之后从监管户中置换。网

回答人：chenyiwei
赞同此观点。

提问人：山姆大叔 NO1 时间：2012-09-22 10:47:49
陈版，拟上市公司打算提前开工募投项目，如果用自有资金投入，将来上市的时候是否会影响募投资金，是否到时候募集资金只能是可研报告的总体募投资金减去已投入的自有资金的余额。如果公司现在有一年期的流动贷款，可否将流动资金贷款用于募投项目的投入（金融机构对贷款的用途不监管），等募集资金到位后偿还此部分短期贷款。

回答人：chenyiwei
关于发布《上海证券交易所上市公司募集资金管理规定》的通知（上证上字[2008]59号）第十条：上市公司已在发行申请文件中披露拟以募集资金置换预先投入的自筹资金且预先投入金额确定的，应当经会计师事务所专项审计、保荐人发表意见后，并经上市公司董事会审议通过后方可实施。上市公司董事会应当在完成置换后 2 个交易日内报告本所并公告。
第二十条：保荐人至少每半年度对上市公司募集资金的存放与使用情况进行一次现场调查。 每个会计年度结束后，保荐人应当对上市公司年度募集资金存放与使用情况出具专项核查报告，并于上市公司披露年度报告时向本所提交。核查报告应当包括以下内容：
（一）募集资金的存放、使用及专户余额情况； （二）募集资金项目的进展情况，包括与募集资金投资计划进度的差异；
（三）用募集资金置换预先已投入募集资金投资项目的自筹资金情况（如适用）； （四）闲置募集资金补充流动资金的情况和效果（如适用）； （五）募集资金投向变更的情况（如适用）； （六）上市公司募集资金存放与使用情况是否合规的结论性意见； （七）本所要求的其他内容。 每个会计年度结束后，上市公司董事会应在《公司募集资金存放与实际使用情况的专项报告》中披露保荐人专项核查报告的结论性意见。
深交所《深圳证券交易所主板上市公司规范运作指引》、《深圳证券交易所中小企业板上市公司规范运作指引》、《深圳证券交易所创业板上市公司规范运作指引》中也都有类似规定。